Minutes et répertoires du notaire Alexandre CORNET, 27 juin 1742 - 7 août 1746 (étude XXVIII)
Archives nationales
- Minutes de Alexandre CORNET, 27 juin 1742 - décembre 1746; MC/ET/XXVIII/276 - MC/ET/XXVIII/299
  - Minutes. 1743, octobre - décembre, octobre - décembre 1743; MC/ET/XXVIII/283
    - Compte de loyer dus et obligation aux dépense de Charles LEFEVRE, menuisier, d'1 maison grande rue du Faubourg Saint-Antoine., 27 décembre 1743; MC/ET/XXVIII/283
    - LEFEVRE (Charles) Menuisier grde rue du faubourg Saint-Antoine § Compte et obligation .., 27 décembre 1743; MC/ET/XXVIII/283
      obligation; Lefevre, Charles
    - Transports de droits mobiliers concernant les héritiers Vignon, où intervient Jean VIGNON, compagnon menuisier rue Traversier, 31 décembre 1743; MC/ET/XXVIII/283
  - Minutes. 1744, janvier - février, janvier - février 1744; MC/ET/XXVIII/284
    - Contrat d'apprentissage de Charles LANOUX, présenté par son beau-frère Eloi-Joseph LAURENT, compagnon tourneur, avec François FORTIN, Maître tourneur, grande rue du Fg-S/t/-Antoine., 2 janvier 1744; MC/ET/XXVIII/284
    - Contrat de mariage de Jean QUETTE, menuisier à Charenton, fils de par Jean QUETTE menuisier à Charenton, avec Marie-Jeanne DESCHAMPS., 4 janvier 1744; MC/ET/XXVIII/284
    - Quette (Jean), menuisier, à Charenton § Mariage de .., 4 janvier 1744; MC/ET/XXVIII/284
      contrat de mariage; Quette, Jean
    - Contrat de mariage de Pierre-Raphaël MONJOT, compagnon ébéniste, rue de Lappe fils de feu Raphaël MONJOT, tailleur de pierres, avec Marie-Marguerite MOULINET, 5 janvier 1744; MC/ET/XXVIII/284
    - LALOUÈTTE (Claude) Tabletier Rue des Arcis § Inventaire après décès, 11 janvier 1744; MC/ET/XXVIII/284
      inventaire; Lalouètte, Claude
    - Reconnaissance concernant Jacques Hardouin-Mansart, architecte du roi, demeurant à Versailles., 16 janvier 1744; MC/ET/XXVIII/284
      reconnaissance; Versailles (Yvelines); Hardouin-Mansart de Sagonne, Jacques (1703?-1776); architecte
    - Contrat de mariage de Denis BATAILLE compagnon menuisier grande rue du faubourg - Saint-Antoine, fils de feu Louis BATAILLE, menuisier et de Marie - Anne Cyrier, avec Marie - Anne DESQUAY, témoin, Nicolas BATAILLE, menuisier, oncle du futur., 17 janvier 1744; MC/ET/XXVIII/284
    - Reçu de 50 livres. Transport de droits successifs mobiliers par Henry YVERNELLE, ébéniste, à Paris, rue Traversier, fg-S/t/ Antoine, provenant de feu Marie YVERNELLE sa soeur à son beau frère Philippe-Joseph CARBONNEAU, ébéniste., 22 janvier 1744 - 4 mai 1744; MC/ET/XXVIII/284
    - HYVERNES (Henry) Ebéniste Rue Traversière § Transport de droits successifs mobiliers., 22 janvier 1744; MC/ET/XXVIII/284
      transport de droits; Hyvernes, Henry
    - Philippe LE DAIN, maître sculpteur, ami, est témoin du contrat de mariage de Nicolas VACONNET, ouvrier en bas, avec Reine Chasteler., 3 février 1744; MC/ET/XXVIII/284
    - Bernard Vaurisamburg, maître ébéniste, est témoin en qualité d'ami au contrat de mariage de Marie Bondet, ouvrier en bas au métier, avec Françoise GAMBETTE, fille d'un bourgeois de Paris., 5 février 1744; MC/ET/XXVIII/284
    - Bail de terrain en argent et nature (raisin), à Montreuil, par Georges BOUDAT, maître menuisier, et Catherine Beausse, rue du Petit Lion, paroisse Saint-Sauveur, à Claude Beausse, vigneron et Marie-Geneviève Malot., 6 février 1744; MC/ET/XXVIII/284
    - BONDAT (Georges) Maître menuisier Rue du Petit Lyon § Bail., 6 février 1744; MC/ET/XXVIII/284
      bail; Bondat, Georges
    - Contrat de mariage de Jean-Louis LEFEVRE, Valet de chambre, avec Jeanne-Françoise DELLIARD, fille de Joseph DELLIARD, maître menuisier, grande rue du Faubourg - Saint-Antoine témoin: François FLEURY, marchand tapissier, ami, Antoine DELLIARD, menuisier, cousin Germain., 7 février 1744; MC/ET/XXVIII/284
    - ANDELLE (Nicolas) Serrurier Pautier § Mariage de .., 7 février 1744; MC/ET/XXVIII/284
      contrat de mariage; Andelle, Nicolas
    - DELLIARD (Joseph) Maître menuisier Grde rue faubourg Saint-Antoine § Mariage de la fille de .., 7 février 1744; MC/ET/XXVIII/284
      contrat de mariage; Delliard, Joseph
    - HERVY (Jean) Maître Serrurier Rue de Charonne § Bail .., 11 février 1744; MC/ET/XXVIII/284
      bail; Hervy, Jean
    - NARRET (Michel) Serrurier Rue de Charonne § Bail .., 11 février 1744; MC/ET/XXVIII/284
      bail; Narret, Michel
    - NARRET (Jacques) Serrurier Rue de Charonne § Bail .., 11 février 1744; MC/ET/XXVIII/284
      bail; Narret, Jacques
    - BOISSET (Guillaume) Serrurier grde rue du faubourg Saint-Antoine § Mariage .., 14 février 1744; MC/ET/XXVIII/284
      contrat de mariage; Boisset, Guillaume
    - Déclaration de Simon-Nicolas Clouzier, maître horloger à Paris, rue Saint-Antoine, disant qu'il détient une charge d'un des quarante jurés jaugeurs mesureurs sur les vins, eaux de vie, liqueurs, achetée par son père Jacques Clouzier., 20 février 1744; MC/ET/XXVIII/284
      déclaration; Saint-Antoine (rue); Clouzier, Simon-Nicolas; Clouzier, Jacques; horloger; officier civil (Ancien Régime)
    - CLOUZIER (Simon Nicolas) Maître horloger Rue Saint Antoine § Déclaration, 20 février 1744; MC/ET/XXVIII/284
      déclaration; Clouzier, Simon Nicolas
    - Inventaire après décès de feu Jean BELLANGER, ébéniste, à la requête de ses enfants et notamment de Jean-Pierre BELLANGER, ébéniste à Paris, grande rue de Fg-S-Ant., fon d'atelier., 27 février 1744; MC/ET/XXVIII/284
    - Renonciation à succession de Simon JANET, par Nicolas PICARD, menuisier, rue de Charenton., 27 février 1744; MC/ET/XXVIII/284
    - BELLANGER (Jean Pierre) Ebéniste Grde rue faubourg Saint-Antoine § Inventaire après décès de .., 27 février 1744; MC/ET/XXVIII/284
      inventaire; Bellanger, Jean Pierre
    - Picard (Nicolas), menuisier, rue de Charenton § Mainlevée .., 27 février 1744; MC/ET/XXVIII/284
      mainlevée; Picard, Nicolas
  - Minutes. 1744, mars - avril, mars - avril 1744; MC/ET/XXVIII/285
    - Acte de notoriété avec attestation de Simon Huvé, maître horloger à Paris, rue Galande, paroisse Saint-Germain-le-Vieil., 3 mars 1744; MC/ET/XXVIII/285
      notoriété; attestation; Galande (rue); Huvé, Simon; horloger
    - Contrat d'alloué pour 4 années en faveur d'Antoine VALLIN 13 ans, fils de Jacques VALLIN, fruitier-oranger, rue Saint-Paul, chez Nicolas HERISSEY, ébéniste, grande rue de Faubourg - Saint-- Antoine, 3 mars 1744; MC/ET/XXVIII/285
    - HURÉ (Simon) Maître horloger paroisse Saint-Martin le Vieil § Notoriété .., 4 mars 1744; MC/ET/XXVIII/285
      Huré, Simon
    - LOYAL (Charles) Marchand Tapissier Rue de la Verrerie § Bail .., 6 mars 1744; MC/ET/XXVIII/285
      bail; Loyal, Charles
    - Constitution de rente par le roi au profit de Louis-François Blondel, maître fondeur et Catherine de Foilly, grande rue du Faubourg-St-Antoine, 13 mars 1744; MC/ET/XXVIII/285
    - Convention entre Pierre GENA, compagnon ébéniste et son beau-frère Charles Legrand, époux de Marie-Gena, gagne deniers, qui prend en charge son neveu Albert Gena, 7 ans, jusqu'a ce qu'il ait 15 ans, 22 mars 1744; MC/ET/XXVIII/285
    - BLONDEL (François) Maître fondeur Rue du faubourg Saint-Antoine § Constitution de rente, 29 mars 1744; MC/ET/XXVIII/285
      constitution de rente; Blondel, François
    - GERVAIS (Jean Baptiste) Marchand Tapissier Rue du faubourg Saint-Antoine § Transaction .., 29 mars 1744; MC/ET/XXVIII/285
      accord; Gervais, Jean Baptiste
    - Vente de François Duclos de Barville à Jean Vassy de l'immeuble du 65, rue Monsieur le Prince, anciennement rue des Francs Bourgeois Saint Michel, 31 mars 1744; MC/ET/XXVIII/285
      Actes signalés par les lecteurs et correspondants du Minutier central des notaires de Paris, 2000-2011 (base de données migrée: voir contexte dans le Plan d’orientation général - Notaires de Paris, guides thématiques du Minutier).
      acte de vente; Francs-Bourgeois (rue des); Monsieur-Le-Prince (rue); Duclos de Barville, François; Vassy, Jean
    - Vente d'1 terrain à bâtu rue des Francs Bourgeois de 500 livres par François-Louis Duclos de Baroille, écuyer, à Jean VAUSSY, maître sculpteur-marbrier, à Paris, même rue.- acte le 26 juin 1745. Obligation de 500 livres par Jean VAUSSY, maître sculpteur marbrier envers Roch SOINS, bourgeois de Paris, 31 mars 1744 - 9 avril 1744; MC/ET/XXVIII/285
    - VAUSSY (Jean) Maître sculpteur marbrier Rue des Francs Bourgeois § Obligation .., 9 avril 1744; MC/ET/XXVIII/285
      obligation; Vaussy, Jean
    - Testament de Françoise BECHUT, veuve en 1/ere/ noces d'Antoine-Augustin TERNOT, compagnon menuisier; et en seconde noces de Jacques ARNOULT, marbrier., 13 avril 1744; MC/ET/XXVIII/285
    - Bail de maison, moyennant 30 livres de loyer par an à Villiers-le-Bel par Suzanne Boucher, veuve Honzelle, à Isaac-Simon COLLET, ébéniste, à Paris, rue de Lappe, faubourg-S/t/-Antoine., 14 avril 1744; MC/ET/XXVIII/285
    - Joseph MARONNIER, menuisier, ami, est témoin au contrat de mariage de Julien GROSBOIS et de Louise-Catherine LEMAITRE., 20 avril 1744; MC/ET/XXVIII/285
    - Constitution de rente annuelle de 50 livres par Noël Bois-Belland, ' horlogeur ' (horloger), grande rue du Faubourg Saint-Antoine, au profit de Françoise Paquet, veuve Ménage., 22 avril 1744; MC/ET/XXVIII/285
      constitution de rente; Faubourg-Saint-Antoine (rue du); Bois-Belland, Noël; Paquet, Françoise; Ménage (veuve); horloger
    - BOIS BELLANO (Noël) Horloger grde rue faubourg Saint Antoine § Constitution .., 22 avril 1744; MC/ET/XXVIII/285
      constitution de rente; Bois Belland, Noël
    - Vente par Pierre Jacques Bethon, maître peintre., 22 avril 1744; MC/ET/XXVIII/285
      acte de vente; Bethon, Pierre Jacques; peintre
    - Vente de maison par Pierre BERTHON, maître peintre, ancien Directeur de l'Académie Dr Saint-Luc, rue Saint-Antoine, et 5 de ses enfants: Jean Berthon, Maître peintre, officier de l'Académie de Saint-Luc, Pierre-Jacques B., maître peintre, Guillaume, peintre à Paris .., 22 avril 1744; MC/ET/XXVIII/285
    - Contrat d'apprentissage pour 6 années de Pierre POINSSOT, fils de Claude Pouissot, gagne deniers et de feue Jeanne Mareschal avec Nicolas-Jean MARCHAND, maître menuisier-ébéniste rue Saint-Nicolas pour le métier de menuisier ébéniste, visé en conformité par François GARNIER, maître menuisier, grande rue du faubourg Saint-Antoine et Louis BONNEUIL, 4/e/ menuisier, rue des fossés Saint-Germain-l'Auxerrois, 'tous 2 jurés de présent en charge de leur communauté'., 22 avril 1744; MC/ET/XXVIII/285
    - Reconnaissance de dettes de 522 livres par Nicolas LIENARD dit LA PLANCHE, maître menuisier, et Marie-Jeanne CAMBO, rue Meslée au Marais paroisse Saint-Nicolas des C. à Guillaume Du FAY., 26 avril 1744; MC/ET/XXVIII/285
      reconnaissance
    - Adrien LALANDE menuisier, oncle du futur cet témoin de contrat de mariage de Jean-Baptiste LEBLOND avec Cathérine RALLE, 26 avril 1744; MC/ET/XXVIII/285
    - Liennard Nicolas, maître menuisier, rue de Meslay § Compte et obligation .., 26 avril 1744; MC/ET/XXVIII/285
      compte; obligation; Liennard, Nicolas
  - Minutes. 1744, mai - juin, mai - juin 1744; MC/ET/XXVIII/286
    - Inventaire après décès de la femme de Pierre Bethon, maître peintre, directeur de l'académie de Saint-Luc, demeurant grande rue Sint-Antoine, belle sœur de Jean et Pierre Jacques Bethon, maîtres peintres, demeurant respectivement rue Royale et rue Saint-Antoine., 4 mai 1744; MC/ET/XXVIII/286
      inventaire après décès; Royale (rue); Saint-Antoine (rue); Bethon, Jean; Bethon, Pierre; Bethon, Pierre Jacques; peintre
    - Inventaire après décès d'Anne TURQUY, épouse de Pierre BETHON, Maître peintre, ancien Directeur de l'Académie de Saint-Luc, rue Saint-Antoine à sa requête et à celle de ses enfants dont Jean Berthon, maître peintre de l'Académie de Saint-Luc rue Royalle, paroisse Saint-Paul, Pierre-Jacques Bethon, 4/e/ peintre de l'Ac. de Saint-Luc, Pierre Berthon - Guillaume Bethon, aussi peintre de l'Ac. de Saint-Luc, rue Saint-Antoine... D'1 chambre les chassés de bois blanc servant à l'art de peinture, l'enseigne en tableau répresentant le soleil levant, 16 L. que le père vieux et infirme abandonne à Guillaume en charge des frais de loyer que ce dernier paiera: 'non seulement les chassés servant à l'art de peintre en tapisserie, avec l'enseigne en tableau .. mais encore le droit de travailler et faire travailler en tapisserie comme ledit sieur Bethon père faisait, renonçant par les présentes ledit Bethon père à travailler ny faire travailler'., 4 mai 1744; MC/ET/XXVIII/286
    - Contrat d'apprentissage de Jean-Baptiste FERRE, 15 ans, pour 6 ans avec Jean-Baptiste MOUETTE, maître menuisier à Paris, rue de Clery, Paroisse N.D. de Bonne-Nouvelle, ratifié par Jacques ROBLIN, rue de la Cossonnerie, paroisse Saint-Eustache, et Jacques SOUHART, rue Saint-Martin, paroisse Saint-Nicolas des Champs, tous 2 jurés en charge de leur communauté (des maîtres menuisiers), 10 mai 1744; MC/ET/XXVIII/286
    - Menuisier (apprentissage) § Mise en .. de Ferré (Jean-Baptiste), âgé de 15 ans, pour 6 ans chez Mouette (Jean-Baptiste), qui le nourrit, couche, chauffe, éclaire, sans deniers déboursés., 10 mai 1744; MC/ET/XXVIII/286
      contrat d'apprentissage; Ferré, Jean-Baptiste; Mouette, Jean-Baptiste
    - Mouette (Jean-Baptiste), maître menuisier, rue de Cléry § Mise en apprentissage chez..., 10 mai 1744; MC/ET/XXVIII/286
      contrat d'apprentissage; Mouette, Jean-Baptiste
    - Par transaction, l'héritiers Querelles laissent à leur mère ce qui leur vient de la succession de leur mère; parmi eux, Etienne DIEUDONNÉ, maître menuisier, à Paris, époux de Marie-Madeleine QUERELLE, demeurant rue Neuve de Clery, paroisse N. D. de Bonne Nouvelle., 14 mai 1744; MC/ET/XXVIII/286
    - DIEUDONNÉ (Etienne) Maître menuisier Rue Neuve de Clery § Transaction .., 14 mai 1744; MC/ET/XXVIII/286
      accord; Dieudonné, Etienne
    - Contrat de mariage de Nicolas POIREAU avec Antoinette Anquetil, fille de feu Roch Anquetil, serrurier et de Catherine Lassus, témoin: François-Théophile LASSUS, maître sculpteur, oncle., 17 mai 1744; MC/ET/XXVIII/286
    - Titre nouvel par lequel les héritiers Félix, notamment Madeleine Félix, femme d'Alexandre POULETTE, maître sculpteur à Paris, se reconnaissent redevables d'1 rente envers Pierre DUBOIS, marchand bourgeois de Paris., 23 mai 1744; MC/ET/XXVIII/286
      titre nouvel
    - Contrat de mariage de François DORLET, avec Jeanne PEILLIER, fille de feu Antoine Peillier, vigneron et de feue Jeanne Le Conte, témoin de la future, Hypolite ROBIN, menuisier et Anne Le Conte, tante., 25 mai 1744; MC/ET/XXVIII/286
    - Contrat de mariage de Jacques DORETTE garçon cordonnier avec Jeanne-Denise PICARD, majeure, fille de feu Nicolas PICARD, menuisier et de Marie Boudin, à présent veuve, témoin Dominique PICARD, ouvrier fayancier à Paris, son frère, rue de Charenton., 25 mai 1744; MC/ET/XXVIII/286
    - Titre nouvel par lequel le sieur Claude Poissant, maître et marchand Brasseur, se reconnaît redevable d'une montée de rente de 125 livres par an au principal de 2500 livres envers Jacques DUBOIS, maître menuisier à Paris et qualité de seul et unique héritier de feu Anne CONTOUR sa tante maternelle, qui était femme de Guillaume BOUJU., 27 mai 1744; MC/ET/XXVIII/286
    - A la requête d'Edmée Regnault, inventaire après le décès de son mari Guillaume VELONNE, ébéniste, rue de Charonne et pour son seul héritier absent Guillaume VELONNE, soldat dans le régiment de Monconseil - infanterie, enfant d'1 premier mariage avec Marie-Françoise DUVAL, il est locataire dans une maison dont le sieur Regnault, maître fondeur est principal locataire; la prisée des marchandises de bois et outils de l'atelier et le grenier est faite par Louis DELAITRE, maître menuisier ébéniste et Jean BONIN, maître menuisier, tous 2 demeurant rue Saint-Nicolas, Delaître nommée par la veuve: 4 + 1 établis, outils, scie à marqueterie, outils de moulure, 2 portes de bibliothèque formées de fil de laiton et deux cintres plaqués, 32 pièces de coffre tant finies que non finies, une écritoire plaquée de bois violet avec sa monture de cuivre, 3 L. du bois violet, palissandre, autres bois de couleur bg de noyer, du chêne, de hêtre, du sapin, de l'érable de l'Orme, de merisier, de l'aubre, 2 boîtes assemblées, 2 bâtis de chêne et sapin avec fourniture de cuivre; papiers: contrat de mariage Velonne-Regnault passé devant 4/e/ Lechanteur 25-11-1714 extrait d'acte de naissance du fils Guillaume, et de la feue Duval, le 6 mars 1712, Saint-Paul; dettes de Pierre Moulin envers Velonne (360 livres,. ..) en 1734; contrat d'apprentissage de Jean-Jacques CHARTON, chez Velonne en 1736-1739, pour 4 ans, moyennant 400 livres et quittances pour livraison à LEMAIRE (32 l.) en 1735 - 1 billet signé Jean-Gerard Largillière de 1736, de 60 livres pour solde de compte, 1 autre billet signé BERNARD du 12-09-1740, de 90 livres, payable en 6 mois, 1 billet signé BOURQUIN ou BOURGEOIS ? de 28 livres, en 1740 instructions pour compte avec Pierre Velonne, son frère; quittances de loyer à Regnault, jusqu'en 1743. ..; Edmée Regnault, veuve de Guillaume Velonne, compagnon ébéniste, rue de Charonne, renonce à la communauté de biens entre eux, et s'en tient aux reprises de dot et douaire. .., 28 mai 1744; MC/ET/XXVIII/286
      inventaire; contrat de mariage; quittance
    - VELONNE (Guillaume) ébéniste Rue de Charonne § Inventaire après décès de .., 28 mai 1744; MC/ET/XXVIII/286
      inventaire; Velonne, Guillaume
    - Devis des ouvrages de maçonnerie, charpenterie et autres pour la construction d'un bâtiment sis à Saint-Germain-en-Laye, cul-de-sac des Quatre-Frères-Aymon. Les plans sont faits par le sieur Perichon, architecte., 1er juin 1744; MC/ET/XXVIII/286
      Précisions sur les lieux: Saint-Germain-en-Laye (Yvelines)--Quatre-Frères-Aymon (cul-de-sac des)
      devis; Saint-Germain-en-Laye (Yvelines); Perichon (M.); architecte
    - Devis et marché de bâtiment à construire pour Pierre NEZOT à Saint-Germain-en-Laye, où figure Jean-Baptiste DORÉ, menuisier à Saint-Germain-en-Laye., 1er juin 1744; MC/ET/XXVIII/286
      devis; marché
    - Contrat de mariage de Jean-Elie RIFFARD ouvrier en bas du métier avec Catherine LOYSEAU fille de Louis LOYSEAU, vernisseur, grande rue du Faubourg-Saint-Antoine., 4 juin 1744; MC/ET/XXVIII/286
    - Claude COLLARD, maître peintre, ami, est témoin du contrat de mariage de Jean GODONECHE dit La Borde avec Jeanne MONTMARTEL., 8 juin 1744; MC/ET/XXVIII/286
    - GOUJON (Jean Romain) Maître maçon et entrepreneur de bâtiments; Rue de Bretagne § Devis des ouvrages de maçonnerie pour la construction d'une maison par .., 8 juin 1744; MC/ET/XXVIII/286
      devis; Goujon, Jean Romain
    - GODONÈCHE (Jean) Maçon Rue du faubourg Saint-Antoine § Mariage de .., 8 juin 1744; MC/ET/XXVIII/286
      contrat de mariage; Godonèche, Jean
    - DORÉ (Jean Baptiste) menuisier Saint-Germain en Laye § Devis des ouvrages de menuiseries pour une maison en construction par .., 8 juin 1744; MC/ET/XXVIII/286
      devis; Doré, Jean Baptiste
    - Inventaire après décès de Louis VEDYE charpentier, requête de la veuve MADRE et de Pierre REGNAULT, maître fondeur, rue de Charonne., 9 juin 1744; MC/ET/XXVIII/286
    - Partage entre les héritiers LE COUTEUX, comprenant notamment Denis LE COUTEUX, ouvrier en la manufacture de faïence, rue de la Muette, Faubourg Saint-Antoine., 14 juin 1744; MC/ET/XXVIII/286
      partage; Muette (rue de la); Saint-Antoine (faubourg); Le Couteux, Denis
    - Vente de maison par Jacques-Louis JOUVET, menuisier à Paris, rue de Périuneux au marais, paroisse Saint-- Nicolas des Champs à Mathurin HAMAYON, bourgeois de Paris, pour 350 livres., 16 juin 1744; MC/ET/XXVIII/286
    - Renonciation, par Claude CARRE, menuisier à Paris rue de Charonne comme tuteurs des enfants DARIDOR à la succession de feu René DARIDOR, marchand de vin et de Marie-Madelaine DOIRAT., 18 juin 1744; MC/ET/XXVIII/286
    - CARRÉ (Claude) menuisier Rue de Charonne § Renonciation .., 18 juin 1744; MC/ET/XXVIII/286
      Carré, Claude
    - AUBRY (Claude Jacques) Tapissier du duc d'Orléans Palais Royal § Mariage de .., 27 juin 1744; MC/ET/XXVIII/286
      contrat de mariage; Aubry, Claude Jacques
    - CHOISY (Antoine) Serrurier Rue de Basfroid § Descharge .., 30 juin 1744; MC/ET/XXVIII/286
      Choisy, Antoine
  - Minutes. 1744, juillet - août, juillet - août 1744; MC/ET/XXVIII/287
    - GADRET (Jean) Ebéniste Grde rue du faubourg Saint-Antoine § Convention -, 4 janvier 1739; MC/ET/XXVIII/287
      Gadret, Jean
    - ROCQUET (Louis François) Maître maçon Rue de Buci § Quittance .., 5 janvier 1739; MC/ET/XXVIII/287
      quittance; Rocquet, Louis François
    - BUREAU (Jean) menuisier gde rue faubourg Saint-Antoine § Compte et quittance .., 11 janvier 1739; MC/ET/XXVIII/287
      quittance; Bureau, Jean
    - LEMAIRE (Jérôme), Peintre, Grande rue faubourg Saint-Antoine § Transport de droits, 11 janvier 1739; MC/ET/XXVIII/287
      transport de droits; Lemaire, Jérôme
    - VINACHE (Philippe), Peintre, Rue Neuve de Clery § Obligation .., 19 janvier 1739; MC/ET/XXVIII/287
      obligation; Vinache, Philippe
    - Lesieur (Nicolas), orfèvre, rue Saint-Antoine § Déclaration .., 20 janvier 1739; MC/ET/XXVIII/287
      déclaration; Lesieur, Nicolas
    - BARY (Louis) ciseleur Rue de Charenton § Mariage de .., 22 janvier 1739; MC/ET/XXVIII/287
      contrat de mariage; Bary, Louis
    - BOUDIN (Claude) Maître Fondeur Rue de Lappe § Certificat .., 27 janvier 1739; MC/ET/XXVIII/287
      Boudin, Claude
    - CADOLLE (Pierre) Sculpteur Rue Contrescarpe § Transaction .., 27 janvier 1739; MC/ET/XXVIII/287
      accord; Cadolle, Pierre
    - Contrat d'apprentissage, chez un charron, du fils de feu Guillaume Le Rouge, ' horlogeur ' (horloger)., 5 juillet 1744; MC/ET/XXVIII/287
      contrat d'apprentissage; Le Rouge, Guillaume; horloger
    - Contrat de mariage de Jean-Jacques-Remy mordant de Laulnay avec Marie-Jeanne Le TROGNEUX - témoins: Thomas CHANCELIER, joaillier de M. le duc de Bouillon, Dame Marie MORDANT, veuve de Guillaume HARASSE, peintre et doreur, amis., 5 juillet 1744; MC/ET/XXVIII/287
    - 'obligation à rendre au sieur BARTHEMET, 16 Janvier 1741'; Nicolas Regnault, bourgeois de Paris et Claude GARREE, rue des Monstrier, paroisse Saint-Nicolas des Champs, reconnaît devoir à Jacques BARTHEMET, menuisier à Paris, rue de Lappe, 1000 livres, à payer le 26 juillet 1746, versés en 1741 et le 9 juillet 1744, François LECOMTE, menuisier, rue de Charonne, sa soeur, et Nicoles LEGUET, sculpteur, épouse d'1 Lecomte, héritier de feu Jacques BARTHEMET, menuisier à Paris, leur oncle, (aussi qu'Etienne Lecomte par 1/4, maître sculpteur à Lyon), transport leur droits à Marie-Madeleine HUOT, veuve de François SIMONNOT, menuisier rue Saint-Antoine, à recevoir du sieur Regnault; comprenait Jacques LECOMTE, menuisier à Paris, qui représente son fils Etienne Lecomte, maître sculpteur de Lyon, qui transporte aussi ses droits à la veuve SIMONNOT., 9 juillet 1744 - 7 août 1744; MC/ET/XXVIII/287
      obligation; transport de droits
    - Renonciation concernant Robert Le Lorrain, sculpteur ordinaire du roi., 17 juillet 1744; MC/ET/XXVIII/287
      renonciation; Le Lorrain, Robert; sculpteur
    - Madeleine Pironneau, épouse de Pierre Brissolin, marchand potier d'étain à Paris, figure parmi les témoins de la future du contrat de mariage d'André-Charles Fournier, notaire au Pecq, avec Madeleine-Charlotte Fremont, de Saint-Germain-en-Laye [Yvelines]., 21 juillet 1744; MC/ET/XXVIII/287
      contrat de mariage; Le Pecq (Yvelines); Saint-Germain-en-Laye (Yvelines); Pironneau, Madeleine; Brissolin, Pierre; Fournier, André-Charles; Fremont, Madeleine-Charlotte; commerçant; potier